臺灣新竹地方法院刑事判決　　　　　
　　　　　　　                    　110年度原易字第48號
公  訴  人  臺灣新竹地方檢察署檢察官
被      告  陳宗浩


指定辯護人  本院公設辯護人周凱珍
上列被告因妨害自由案件，經檢察官提起公訴（110年度偵字第3
34號），被告於本院準備程序中就被訴事實為有罪之陳述，經本
院裁定改行簡式審判程序，判決如下：
    主  文
陳宗浩共同犯強制罪，處拘役肆拾日，如易科罰金，以新臺幣壹
仟元折算壹日。　　
    事  實
一、緣因陳浩宇前與戴宇鈞發生車禍事故，陳浩宇、戴宇鈞就賠
    償事宜未達成共識。戴宇鈞獲悉陳浩宇去向，竟與其友人即
    陳宗浩共同基於強制之犯意聯絡，於民國109年5月1日16時3
    0分許，前往陳浩宇所在之新竹縣○○鎮○○路○段000號前，由
    戴宇鈞以「不要被我們找到，被我抓到，你的下場會很難看
    」、陳宗浩以「你不還錢，不要被我抓到，會被我打斷手腳
    ，會被我們押走」等語恫嚇陳浩宇，致陳浩宇心生畏懼，以
    此方式脅迫陳浩宇為簽立面額新臺幣(下同)3萬元、1萬元本
    票各1張及4萬元借據1張，並由陳浩宇女友江甜馨擔任借據
    之擔保人等無義務之事，陳浩宇立即向江甜馨表姊即林翠英
    商借現金1萬元，將現金1萬元交付予戴宇鈞後取回前揭所簽
    立面額1萬元本票。
二、案經陳浩宇訴由新竹縣政府警察局竹東分局報告臺灣新竹地
    方檢察署（下稱新竹地檢署）檢察官偵查起訴。
    理  由
壹、程序部分
    本案被告陳宗浩所犯刑法第304條第1項強制罪，非死刑、無
    期徒刑、最輕本刑為3年以上有期徒刑之罪，或高等法院管
    轄第一審之案件，被告於本院準備程序進行中，就被訴事實
    為有罪之陳述，經告以簡式審判程序之旨，並聽取檢察官、
    被告及其辯護人之意見後，本院認合於刑事訴訟法第273條
    之1第1項之規定，裁定進行簡式審判程序。又依刑事訴訟法
    第273條之2、同法第159條第2項規定，簡式審判程序不適用
    傳聞法則有關限制證據能力之相關規定，附予敘明。
貳、實體部分
一、認定犯罪事實所憑證據及認定之理由：
    上開犯罪事實，業據被告陳宗浩於本院準備程序及簡式審判
    程序中坦承不諱（見本院110年度原易字第48號卷《下稱本院
    卷》第67頁、第88頁、第96頁），核與同案被告戴宇鈞於警
    詢及偵查中之陳述（見新竹地檢署110年度偵字第334號偵查
    卷《下稱偵卷》第5頁反面至第6頁、第79至80頁）、證人田曉
    寒於警詢時之證述（見偵卷第9至10頁）、證人即被害人陳
    浩宇於警詢時之證述（見偵卷第11至13頁、第16至18頁）、
    證人江甜馨於警詢及偵查中之證述（見偵卷第23至24頁、第
    62至63頁）、證人林翠英於警詢及偵查中之證述（見偵卷第
    32至33頁、第74頁）、證人雁珍‧阿興於警詢時之證述（見
    偵卷第34至36頁）大致相符，並有被害人簽立面額1萬元之
    本票1張、本額3萬元之本票影本1張、面額4萬元之借據影本
    1張、現場照片4張（見偵卷第37至41頁）等件在卷可稽，足
    認被告陳宗浩上開任意性之自白與事實相符，堪以採信。綜
    上，本案事證明確，被告陳宗浩犯行洵堪認定，應依法論科
    。
二、論罪科刑：
（一）核被告陳宗浩所為，係犯刑法刑法第304條第1項之強制罪
      。
（二）被告陳宗浩與同案被告戴宇鈞就前揭強制犯行間，有犯意
      聯絡、行為分擔，應論以共同正犯。
（三）爰審酌被告陳宗浩僅因同案被告戴宇鈞與被害人間有債務
      糾紛，即應同案被告戴宇鈞邀約前往找被害人，並任意以
      前揭方式使被害人行無義務之事，足認被告陳宗浩顯然缺
      乏自我控制能力及尊重他人權利之意識，應予非難；惟念
      其坦認犯行之犯後態度，兼衡被告陳宗浩自述其國中畢業
      之智識程度、案發迄今從事工地做工職務、未婚無子女、
      與父母同住、經濟狀況一般（見本院卷第96頁），暨其犯
      罪之動機、目的、手段、素行、實際所生危害程度等一切
      情狀，量處被告陳宗浩如主文所示之刑，並諭知易科罰金
      之折算標準。
三、不予沒收之說明：
　　被告陳宗浩於偵查及本院準備程序時供稱：借據、本票及1
    萬元均是戴宇鈞收走，其未獲得任何好處等語（見偵卷第68
    頁、本院卷第89頁），核與同案被告戴宇鈞於偵查中之陳述
    相符（見偵卷第80頁反面），且遍查全卷尚乏積極證據證明
    被告陳宗浩就此獲有報酬之情，自無從遽認被告有何實際獲
    取之犯罪所得，爰不予諭知沒收或追徵。
據上論斷，應依刑事訴訟法第273條之1第1項、第299條第1項前
段，刑法第28條、第304條第1項、第41條第1項前段，刑法施行
法第1條之1第1項，判決如主文。　　　
本案經檢察官張凱絜提起公訴，檢察官黃嘉慧到庭執行職務。
中　　華　　民　　國　　110 　年　　11　　月　　29　　日
                  刑事第六庭    法  官        蔡玉琪
以上正本證明與原本無異。
如不服本判決應於收受本判決後20日內向本院提出上訴書狀，上
訴書狀應敘述具體理由。上訴書狀未敘述上訴理由者，應於上訴
期間屆滿後20日內補提理由書狀於本院(均須按他造當事人之人
數附繕本 )「切勿逕送上級法院」。 
中　　華　　民　　國　　110 　年　　11　　月　　29　　日
                                書記官        李念純
附錄本案論罪科刑法條：
刑法第304條第1項：
以強暴、脅迫使人行無義務之事或妨害人行使權利者，處3年以
下有期徒刑、拘役或9,000元以下罰金。